【裁判字號】    98,交抗,766
【裁判日期】    980319
【裁判案由】    違反道路交通管理處罰條例
【裁判全文】
臺灣高等法院交通事件裁定             98年度交抗字第766號
抗  告  人
即受處分人  甲○○
上列抗告人因違反道路交通管理處罰條例案件，不服臺灣板橋地
方法院，中華民國97年12月29日裁定（97年度交聲字第3237號）
，提起抗告，本院裁定如下：
    主  文
抗告駁回。
    理  由
一、按汽車駕駛人，爭道行駛而有機器腳踏車，不在規定車道行
    駛之情形者，處600元以上1,800元以下罰鍰，道路交通管理
    處罰條例第45條第13款定有明文。
二、本件異議人即受處分人甲○○所有之K3A─185號普通重型機
    車，於民國97年2月4日上午7時22分許，行經台北縣土城市
    ○○路、立德路口，因有「機器腳踏車，不在規定車道行駛
    」之違規，經警逕行舉發。原處分機關乃依違反道路交通管
    理處罰條例第45條第13款規定，裁處新台幣（下同）1800元
    罰鍰。
三、受處分人聲明異議及抗告意旨略以：本件機車違規是事實，
    惟受處分人未收到張貼在信箱上之通知單，並非故意不領單
    、不繳罰鍰，原處分應予撤銷云云。
四、經查：
  (一)受處分人所有之K3A─185號普通重型機車，於上開時、地，
    因行駛在禁行機車道，經警逕行舉發等事實，為受處分人所
    不否認，並有舉發照片在卷可稽（見原審卷第8頁、第9頁）
    ，應堪信為真實。
  (二)又依舉發照片觀之，系爭路段為三線道路，其內側車道劃有
    「禁行機車」標線，受處分人騎乘機車自應遵守該規定。且
    該路段外側二車道為慢車道，可供機車行駛。是該路段之道
    路規劃，顯已考量該地車行種類、車流量、周圍道路路況，
    據此設計分道限制，機車駕駛人自應遵道行駛，循序漸進，
    以維護交通安全，其為圖一時便利，爭道行駛，違規事證明
    確，洵堪認定。
  (三)又按送達，於應受送達人之住居所、事務所或營業所為之；
    於應送達處所不獲會晤應受送達人時，得將文書付與有辨別
    事理能力之同居人、受僱人或應送達處所之接收郵件人員，
    送達，不能依前2條規定為之者，得將文書寄存送達地之地
    方自治或警察機關，並作送達通知書兩份，一份黏貼於應受
    送達人住居所、事務所、營業所或其就業處所門首，另一份
    交由鄰居轉交或置於該送達處所信箱或其他適當位置，以為
    送達，前項情形，由郵政機關為送達者，得將文書寄存於送
    達地之郵政機關，寄存機關自收受寄存文書之日起，應保存
    3個月，行政程序法第72條第1項、第73條第1項、第74條分
    別定有明文。查受處分人自92年6月2日起，迄今之住所地均
    為臺北縣土城市○○路483巷13弄22號4樓，有受處分人基本
    資料查詢結果在卷可稽（見原審卷第10頁）；又本案台北縣
    政府警察局北縣警交字第CG0000000號舉發違反道路交通管
    理事件通知單，經交付郵政機關送達，於97年2月25日因未
    獲會晤受處人本人，亦無受領文書之同居人、受僱人或應送
    達處所之接收郵件人員，而寄存於土城派出所，並作送達通
    知書二份，一份黏貼於應受送達人門首，另一份置於受送達
    處所信箱或適當位置，以為送達等情，亦有送達證書附卷可
    證（見原審卷第5頁）。是本案舉發違反道路交通管理事件
    通知單業經合法寄存送達，洵堪認定。受處分人陳稱未收到
    張貼在信箱上之通知單，並非故意不領單、不繳罰鍰云云，
    自屬無據。
五、綜上，受處分人前開違規之行為，事證明確，堪可認定。原
    審裁定其認事用法，均無不當。受處分人抗告意旨，仍執陳
    詞，核無理由，抗告應予駁回。
六、據上論斷，應依道路交通管理處罰條例第89條，道路交通案
    件處理辦法第26條，刑事訴訟法第412條，裁定如主文。
中    華    民    國    98    年    3    月  19      日
                  刑事第八庭    審判長法  官  鄭文肅
                                      法  官  蔡光治
                                      法  官  劉嶽承
以上正本證明與原本無異。
不得再抗告。
                                      書記官  魏淑娟
中    華    民    國    98    年    3     月    19    日


司法院資訊處製作；財團法人民間司法改革基金會備份。
